臺灣臺南地方法院刑事判決
109年度交易字第789號
公  訴  人  臺灣臺南地方檢察署檢察官
被      告  董官明


上列被告因公共危險案件，經檢察官提起公訴（109年度偵字第1
4880號），被告於本院準備程序進行中就被訴事實為有罪之陳述
，經本院告知簡式審判程序意旨，並聽取公訴人及被告之意見後
，裁定改依簡式審判程序審理，判決如下：
    主  文
董官明駕駛動力交通工具而吐氣所含酒精濃度達每公升零點二五
毫克以上，累犯，處有期徒刑柒月。
    事  實
一、董官明已有多次因酒後不能安全駕駛動力交通工具之公共危
    險案件，遭法院判處罪刑確定，詎其不知悔改，竟於 109 
    年 8 月 6 日中午 12 時許，在臺南市永康區某工地飲用啤
    酒後，已不能安全駕駛動力交通工具之程度，仍不顧大眾行
    車之公共安全，於同日中午 12 時 20 分許，酒後騎乘車牌
    號碼 000-000號普通重型機車，沿臺南市永康區仁愛街由南
    往北方向行駛，欲前往某址工廠。嗣董官明行經臺南市永康
    區仁愛街與三民街路口時，因騎乘之上開機車一側後視鏡斷
    裂為警攔查，發覺其全身散發酒氣，遂於同日下午1 時 7 
    分許測得其呼氣中酒精濃度每公升 0.43 毫克後，而查悉上
    情。
二、案經臺南市政府警察局永康分局報告臺灣臺南地方檢察署檢
    察官偵查起訴。
    理  由
一、本件係經被告董官明於準備程序期日為有罪之陳述，而經本
    院裁定以簡式審判程序加以審理（本院卷第40頁），依據刑
    事訴訟法第273條之2規定排除嚴格證據調查；並依同法第31
    0條之2之準用第454條之規定製作略式判決書，先予敘明。
二、本件有下列事證足資佐憑：
(一)被告於警詢、偵查及本院審理時之自白。
(二)酒精測定紀錄表1份。
(三)財團法人工業技術研究院呼氣酒精測試器檢定合格證書1份
    。
(四)臺南市政府警察局舉發違反道路交通管理事件通知單1份。
(五)車號000-000重型機車之車輛詳細資料報表1份。
三、論罪科刑之理由：
(一)核被告所為，係犯刑法第185條之3第1項第1款之公共危險罪
    。
(二)按依司法院釋字第775號解釋解釋文及理由意旨，係指構成
    累犯者，不分情節，一律加重最低本刑，於不符合刑法第59
     條所定要件之情形下，致生行為人所受之刑罰超過其所應
    負 擔罪責之個案，不符罪刑相當原則、比例原則。於此範
    圍內，在刑法第47條第1 項修正前，為避免發生上述罪刑不
    相當的情形，法院就該個案應裁量是否加重最低本刑。依此
    ，該解釋係指個案應量處最低法定刑、又無法適用刑法第59
    條規定減輕之情形，法院應依此解釋意旨裁量不予加重最低
    本刑，並非指前案為同性質之案件始有累犯加重之適用（最
    高法院109年度台上字第518號、第296號判決意旨參照）。
    查，被告前有多次因酒後不能安全駕駛動力交通工具之公共
    危險案件遭法院判處罪刑確定，最近一次係經本院以107年
    度交易字第813號判決判處有期徒刑8月確定，並於108年11
    月14日徒刑執行完畢出監，有臺灣高等法院被告前案紀錄表
    1 份在卷可憑，被告於有期徒刑執行完畢後，5年以內故意
    再犯本件有期徒刑以上之刑之罪，構成累犯。被告前既因酒
    後不能安全駕駛動力交通工具之公共危險案件，經法院判處
    罪刑確定，且經徒刑執行完畢，其理應產生警惕作用，返回
    社會後能因此自我控管，不再觸犯有期徒刑以上之罪。然被
    告卻於有期徒刑執行完畢後5年內，故意再犯本案同為酒醉
    駕車之公共危險罪，足見被告有其特別惡性，且前罪之徒刑
    執行毫無成效，其對於刑罰之反應力顯然薄弱，故認有必要
    就本案犯行，依刑法第47條第1項之規定加重其刑。
(三)本院審酌被告於92年間、93年間、98年間、101年間、104年
    間各有1次，及107年間各有2次酒醉駕車之公共危險案件遭
    法院判刑確定之紀錄，有臺灣高等法院被告前案紀錄表1 份
    附卷可參，素行不佳，詎其猶不知悔改，再度為酒醉駕車之
    公共危險案件行為，惡性重大，惟念其犯罪後業已坦白承認
    所為、犯後態度良好，且並未造成其他人員、財物之損害，
    並考量其為警查獲時所測得之吐氣酒精濃度為每公升0.43毫
    克等一切情狀，乃量處如主文所示之刑，以資警惕。
四、至於公訴檢察官雖陳稱本案係被告第8次酒後不能安全駕駛
    動力交通工具之公共危險行為遭警查獲，主張依刑法第89條
    之規定，請求令被告於於刑之執行前，令入相當處所，施以
    禁戒云云，然公訴檢察官除主張本案係被告第8次酒後不能
    安全駕駛動力交通工具之公共危險行為外，並未提出被告有
    酗酒成癮之證據資料以供本院審酌；且被告迄今遭查獲之8
    次酒醉駕車行為，並非密集發生在本案犯行前，除107年度
    有2次酒後不能安全駕駛動力交通工具之公共危險行為遭警
    查獲外，其餘行為發生之年度距今已有相當之時日，業如前
    述，難認足以構成被告有酗酒成癮之事證，是公訴檢察官此
    部分請求，尚難准許，附此敘明。
五、爰依刑事訴訟法第273條之1第1項、第299條第1項前段，刑
    法第185條之3 第1 項第1 款、第47條第1項，刑法施行法第
    1 條之1 第1項，判決如主文。
本案經檢察官許華偉提起公訴、檢察官蘇榮照到庭執行職務。
中　　華　　民　　國　　109 　年　　12　　月　　28　　日
                  刑事第十庭  法　官　陳淑勤
以上正本證明與原本無異。
如不服本判決應於收受本判決後20日內向本院提出上訴書狀，並
應敘述具體理由。其未敘述上訴理由者，應於上訴期間屆滿後20
日內向本院補提理由書狀（均須按他造當事人之人數附繕本）「
切勿逕送上級法院」。
                              書記官 盧昱蓁
中　　華　　民　　國　　109 　年　　12　　月　　29　　日
附錄：本件論罪科刑法條全文
中華民國刑法第185條之3
駕駛動力交通工具而有下列情形之一者，處2年以下有期徒刑，
得併科20萬元以下罰金：
一、吐氣所含酒精濃度達每公升零點二五毫克或血液中酒精濃度
    達百分之零點零五以上。
二、有前款以外之其他情事足認服用酒類或其他相類之物，致不
    能安全駕駛。
三、服用毒品、麻醉藥品或其他相類之物，致不能安全駕駛。
因而致人於死者，處3年以上10年以下有期徒刑；致重傷者，處1
年以上7年以下有期徒刑。
曾犯本條或陸海空軍刑法第54條之罪，經有罪判決確定或經緩起
訴處分確定，於五年內再犯第1項之罪因而致人於死者，處無期
徒刑或5年以上有期徒刑；致重傷者，處3年以上10年以下有期徒
刑。